【裁判字號】    99,交簡上,75
【裁判日期】    990625
【裁判案由】    過失傷害
【裁判全文】
臺灣桃園地方法院刑事判決            99年度交簡上字第75號
上  訴  人
即  被  告  乙○○
上列上訴人即被告因過失傷害案件，不服本院民國99年2 月1 日
所為之98年度壢交簡字第3261號第一審判決（聲請簡易判決處刑
書案號：臺灣桃園地方法院檢察署98年度偵字第12069 號），提
起上訴，本院管轄之第二審合議庭判決如下：
    主      文
上訴駁回。
    事實及理由
一、本案經本院管轄第二審之合議庭審理結果，認原審以上訴人
    即被告犯刑法第284 條第1 項前段之過失傷害罪，犯後自首
    而接受裁判，並審酌被告之過失情節、被害人甲○○因被告
    之過失行為所受之傷勢、被告犯後態度及被害人甲○○亦與
    有過失等一切情狀，而適用刑事訴訟法第449 條第1 項前段
    、第3 項、第454 條第2 項，刑法第284 條第1 項前段、第
    62條前段、第41條第1 項前段，刑法施行法第1 條之1 第1
    項、第2 項前段，逕以簡易判決判處被告拘役50日，如易科
    罰金，以新臺幣（下同）1,000 元折算1 日，經核其認事用
    法及量刑均無不當，應予維持，並引用原審判決書及其附件
    聲請簡易判決處刑書所記載之事實、證據及理由。（如附件
    ）。
二、上訴人提起本件上訴意旨略以：對檢察官聲請簡易判決處刑
    及原審認定之事實沒有意見，承認犯罪，希望與被害人甲○
    ○達成和解，請求宣告緩刑，給其自新之機會等語（見本院
    交簡上字卷第8 頁、第30頁、第30頁背面、第42頁、第43頁
    、第44頁背面）。經查：原審認事用法並無不當，上訴人提
    起上訴自無理由，應予駁回。又查，被告前因組織犯罪條例
    等案件，經臺灣板橋地方法院於99年4 月7 日以98年訴字第
    3199號判處應執行有期徒刑8 年4 月在案，此有臺灣高等法
    院被告前案紀錄表、臺灣高等法院前案案件異動查證作業資
    料、臺灣高等法院全國前案簡列表、臺灣板橋地方法院98年
    度訴字第3199號刑事判決等件附卷可憑（見本院交簡上字第
    11頁至第12頁、第46頁至第48頁），是被告自陳其發生本案
    前沒有任何前科、發生本案之後也沒有被宣告有期徒刑云云
    （見本院交簡上字卷第44頁背面），顯與事實有悖。因被告
    曾受上揭有期徒刑之宣告，不合於刑法第74條緩刑要件，不
    得宣告緩刑，準此，被告提起本件上訴，於本院99年4 月12
    日準備程序及99年4 月20日審判程序到庭表示願與被害人甲
    ○○和解，請求宣告緩刑等上訴理由，自與法未合，其於本
    院99年5 月10日準備程序及99年6 月1 日審判程序又未到庭
    ，提出其他具體上訴理由，其上訴自屬無理由，應予駁回。
三、本件被告經合法傳喚，於99年6 月1 日最後審判期日無正當
    理由未到庭（有傳票送達回證、在監在押查詢報表等件在卷
    足憑），爰依刑事訴訟法第371 條規定，不待其陳述逕行判
    決。
據上論斷，依刑事訴訟法第455 條之1 第1 項、第3 項、第368
條、第371 條、第373 條，判決如主文。
本案經檢察官蔡正傑到庭執行職務
中    華    民    國    99    年    6     月    25    日
                      臺灣桃園地方法院刑事第四庭
                          審判長法  官  袁雪華
                                法  官  林宜靜
                                法  官  張宇葭
附件：本院98年度壢交簡字第3261號刑事簡易判決
以上正本證明與原本無異。
本件不得上訴。
                                書記官  高  平
中    華    民    國    99    年    6     月    28    日

司法院資訊處製作；財團法人民間司法改革基金會備份。
